【裁判字號】    88,易,2544
【裁判日期】    890131
【裁判案由】    竊盜
【裁判全文】
臺灣高雄地方法院刑事判決                        八十八年度易字第二五四四號
    公  訴  人  臺灣高雄地方法院檢察署檢察官
    被      告  丙○○
右列被告因竊盜案件，經檢察官提起公訴（八十八年度偵字第一０六二三號），本院
判決如左：
    主  文
丙○○連續意圖為自己不法之所有，而竊取他人之動產，處有期徒刑參月。
漁網壹張沒收。
    事  實
一、丙○○意圖為自己不法之所有，並基於概括犯意，自民國八十七年五月間某日起
    至八十八年四月初某日止，在其位於高雄縣美濃鎮○○街十四號對面空地之鴿舍
    附近，趁他人所有之賽鴿因訓練或比賽飛行，途中飛下休息之際，連續多次以自
    備之漁網或徒手抓取賽鴿後，置放於上開鴿社內自行飼養，前後共計竊得十六隻
    （起訴書誤載為十四隻）。八十八年四月二十二日中午十二時五十分許，丙○○
    在上址為警查獲，當場並扣得上開十六隻賽鴿。
二、案經高雄市政府警察局前鎮分局報請臺灣高雄地方法院檢察署檢察官偵查起訴。
    理  由
一、訊據被告丙○○固不否認於右揭時地飼養他人所有之十六隻賽鴿，及嗣後為警在
    其鴿舍內查獲上開賽鴿等事實，惟矢口否認有何竊盜犯行，辯稱：上開賽鴿均係
    迷路而自行進入伊的鴿舍，趕也趕不走云云。經查，被告於警訊中自承：「我於
    夜間趁賽鴿停下休息時自行抓了十四隻，有些是白天抓的」，「（問：你如何捕
    捉這些賽鴿？）答：有時利用夜間以漁網捕捉，有些會自行進入我鴿舍內吃飼料
    」等語（警卷八十八年四月二十二日筆錄），核與證人即承辦本件之高雄市政府
    警察局警員乙○○、甲○○證稱：本件查獲時，賽鴿翅膀上有比賽用關防及腳環
    ，被告自承一部份向人買的，一部份偷來的，查扣是偷的部分；部分賽鴿腳上的
    腳環已被剪掉，無法查出失主等語相符（本院八十八年八月九日、十二月一日筆
    錄），此外復有高雄市政府警察局前鎮分局八十八年十二月二十三日高市警前分
    刑字第一九一一二號函暨所附查扣賽鴿照片數幀、賽鴿腳環號碼一覽表附卷，賽
    鴿十六隻扣案可佐。被告嗣後雖翻異前詞，辯稱：是迷途賽鴿自行飛入伊的鴿舍
    云云，然若係賽鴿迷途而誤入被告鴿舍，自無需剪去腳環，且其於警訊中亦不致
    為上開竊鴿之自白，是其所辯顯不足採。綜上所述，本件事證明確，被告犯行堪
    予認定。
二、核被告丙○○所為，係犯刑法第三百二十條第一項之竊盜罪。先後多次竊盜犯行
    ，時間緊接，所犯構成要件相同，顯係出於概括犯意，為連續犯，依刑法第五十
    六條之規定以一罪論，並加重其刑。爰審酌被告於八十一年間因違反麻醉藥品管
    理條例，經本院判處有期徒刑三月確定，於八十一年七月十五日執行完畢，有臺
    灣高雄地方法院檢察署刑案資料查註記錄表可稽，素行尚佳，其犯罪之手段，及
    犯後態度尚佳等一切情狀，量處如主文所示之刑，以資懲儆。抓取賽鴿所用之漁
    網為被告所有供犯罪所用之物，雖未扣案，仍應依刑法第三十八條第一項第二款
    之規定沒收；至扣案賽鴿十六隻中，二隻已死亡，僅餘十四隻，有右前鎮分局函
    文可稽，且非屬被告所有，爰不予沒收。
據上論斷，應依刑事訴訟法第二百九十九條第一項前段、刑法第五十六條、第三百二
十條第一項、第三十八條第一項第二款，罰金罰鍰提高標準條例第一條前段，判決如
主文。
本案經檢察官簡志瑩到庭執行職務。
中    華    民    國    八十九    年      一      月      三十一      日
                                  臺灣高雄地方法院刑事第三庭
                                      法  官  陳  彥  宏
右正本證明與原本無異。
如不服本判決，應於判決送達後十日內，向本院提出上訴狀。
                                      書記官  林  宜  正
中    華    民    國      八十九      年      二      月      三      日


司法院資訊處製作；財團法人民間司法改革基金會備份。
